# 请教陈版主：关于收入确认问题

提问人：wx_60e41186d606 时间：2021-07-06 12:33:07
陈老师，您好！请问销售视频录播课程如何确认收入？该录播课程发布在公司自己的平台上，学员购买后，公司发放学习卡，即账号，该学员即可登录公司的平台观看其购买的课程视频，有约定相应的期限，在期限内，学员看与不看，看多少遍，公司都不管，过了期限后则不能在进行观看，一般在付款后公司向其发放学习卡，在该种情况下，公司确认该录播课程的收入，是应该在发放学习卡之后就确认？还是在约定的期限内直线法确认？如果不约定期限，其一直有观看的权利，在该种情况下，收入又如何确认？谢谢！

回答人：chenyiwei
如果只是授予学员访问已有课程（回看录像）的权利，不包括后续更新，则根据新收入准则第三十六条关于授予知识产权许可的规定，可以在账号开通时一次性确认收入。
另外，由于有效期内观看已有课程录像取决于本企业维持一个正常的网络运行环境，因此可能需要将很少部分收入递延，作为提供网络服务的对价，递延到后续有效期内确认收入。但鉴于这部分收入金额通常很小，基于重要性原则，一般也可以简化处理，不做递延。